---
title: "Script immobile"
author: "Sacha PICCON"
date: "04/11/2019"
output: html_document
---

```{r}
load("allgre.PB_V2.RData")
library(tidyverse)
allgre.PB_V2 %>% distinct(id_pers,.keep_all = TRUE)-> allgreI
```


```{r}
allgreI$nbd
allgreI$nbd==0 ->immobile
library(dummies)
dummy(immobile) -> immobile
```
```{r}
cbind(allgreI, immobile) -> allgreI
allgreI %>% select(immobileTRUE, age, VP_DISPO, etabscol, jourdepl, csp, sexe) -> mobilite
mobilite<-mobilite %>% rename("immobile"="immobileTRUE")
# On supprime les indvidus âgés de moins de 5 ans car automatiquement considérés comme personnes immobiles dans l'enquête
mobilite <- mobilite %>% filter(age > 4)
```

```{r}
# Transformation des variables immobile et "nombre de vehicules personnels" en facteurs
mobilite$immobile <- factor(mobilite$immobile)
mobilite$VP_DISPO <- as.character(mobilite$VP_DISPO)
mobilite$VP_DISPO <- factor(mobilite$VP_DISPO, labels = c("0","1","2","3 et +","3 et +", "3 et +"))
# Découpage de la variable âge en plusieurs classes
table(cut(mobilite$age, breaks= c(4, 17, 29, 39, 49, 59, 69, 100), useNA = "always"))
classage <-  cut(mobilite$age, breaks= c(4, 17, 29, 39, 49, 59, 69, 100), useNA = "always") 
mobilite %>% cbind(classage)
```

```{r}
# Construction variable sexe
mobilite$sexe <- as.character(mobilite$sexe)
mobilite$sexe <- factor(mobilite$sexe, labels = c("Homme","Femme"))

# Construction variable dernier établissement scolaire fréquenté (approximation niveau de diplôme obtenu)
mobilite$etabscol <-as.character(mobilite$etabscol) 
mobilite$etabscol[mobilite$etabscol %in% "8"]<-"PAS D'ETUDES"
mobilite$etabscol[mobilite$etabscol%in% "7"]<-"APPRENTISSAGE"
mobilite$etabscol[mobilite$etabscol%in% "6"]<-"Bac + 3 et plus"
mobilite$etabscol[mobilite$etabscol%in% "5"]<-"Bac + 1-2"
mobilite$etabscol[mobilite$etabscol%in% c("2", "3", "4")]<-"SECONDAIRE"
mobilite$etabscol[mobilite$etabscol%in% "1"] <-"PRIMAIRE"
mobilite$etabscol[mobilite$etabscol%in% "0" ]<-"EN COURS DE SCOLARITE"
mobilite$etabscol <-as.factor(mobilite$etabscol)
table(mobilite$etabscol)
summary(mobilite)

# Construction variable jour de la semaine
mobilite$jourdepl <-as.character(mobilite$jourdepl) 
mobilite$jourdepl[mobilite$jourdepl %in% "1"]<-"Lundi"
mobilite$jourdepl[mobilite$jourdepl %in% "2"]<-"Mardi"
mobilite$jourdepl[mobilite$jourdepl %in% "3"]<-"Mercredi"
mobilite$jourdepl[mobilite$jourdepl %in% "4"]<-"Jeudi"
mobilite$jourdepl[mobilite$jourdepl %in% "5"]<-"Vendredi"
mobilite$jourdepl <-as.factor(mobilite$jourdepl)
table(mobilite$jourdepl)
summary(mobilite)

# Construction variable PCS
mobilite$csp <-as.character(mobilite$csp)
mobilite$csp[mobilite$csp %in% "10"]<-"Agriculteurs"
mobilite$csp[mobilite$csp %in% c("21","22", "23")]<-"Artisans, commerçants"
mobilite$csp[mobilite$csp %in% c("31","32","36")]<-"Cadres"
mobilite$csp[mobilite$csp %in% c("41", "46", "47", "48")]<-"Professions intermédiaires"
mobilite$csp[mobilite$csp %in% c("51", "54", "55", "56")]<-"Employés"
mobilite$csp[mobilite$csp %in% c("61", "66", "69")]<-"Ouvriers"
mobilite$csp[mobilite$csp %in% c("81", "82", "83", "84", "85", "86", "87")]<-"Chomeurs et inactifs"
mobilite$csp[mobilite$csp %in% c("90", "99")]<- "Autres"
mobilite$csp <-as.factor(mobilite$csp)
table(mobilite$csp)
summary(mobilite)
```


```{r}
#Construction variable "statut de la mobilité" puis sélection des variables d'intérêt
mob<-factor(mobilite$immobile, levels = c("0","1"), labels = c("mobile","immobile"))
mobilite %>% cbind(mob)->mobilite
mobilite %>% select(mob, age, VP_DISPO, etabscol, jourdepl, csp, sexe) %>% 
  rename("immobile"="mob")->mobilite

#créer une variable mobilité numérique
allgreI %>% filter(age > 4) %>% select(immobileTRUE)->mob3
cbind(mobilite, mob3)->mobilite
mobilite %>% 
  rename("immobile2"="immobileTRUE")->mobilite
```

```{r}
#Elaboration des statistiques descriptives
summary(mobilite)

#construction d'une table indiquant la proportion de personnes immobiles en fonction du nombre de véhicule disponibles

mobilite %>% 
  filter(VP_DISPO=="0") %>% 
  mutate(part_immobile0=sum(immobile2)/613)->immobile0
mobilite %>% 
  filter(VP_DISPO=="1") %>% 
  mutate(part_immobile0=sum(immobile2)/2452)->immobile1
mobilite %>% 
  filter(VP_DISPO=="2") %>% 
  mutate(part_immobile0=sum(immobile2)/3438)->immobile2
mobilite %>% 
  filter(VP_DISPO=="3 et +") %>% 
  mutate(part_immobile0=sum(immobile2)/803)->immobile3
rbind(immobile0,immobile1)->immobile1
rbind(immobile1, immobile2)->immobile2
rbind(immobile2, immobile3)->immobile3
mobilite %>% 
 arrange(VP_DISPO)->mobilite
immobile3 %>% 
  select(part_immobile0)->immobile3
mobilite %>% 
  cbind(immobile3)->mobilite

#construction d'une table indiquant la proportion de personnes immobiles en fonction du dernier niveau d'études suivi

mobilite %>% 
  filter(etabscol %in% "APPRENTISSAGE") %>% 
  mutate(prop_imm_scol=sum(immobile2)/24)->immobile0
mobilite %>% 
  filter(etabscol %in% "Bac + 1-2") %>% 
  mutate(prop_imm_scol=sum(immobile2)/709)->immobile1
mobilite %>% 
  filter(etabscol %in% "Bac + 3 et plus") %>% 
  mutate(prop_imm_scol=sum(immobile2)/1285)->immobile2
mobilite %>% 
  filter(etabscol %in%  "EN COURS DE SCOLARITE") %>% 
  mutate(prop_imm_scol=sum(immobile2)/1879)->immobile3
mobilite %>% 
  filter(etabscol %in%  "PAS D'ETUDES") %>% 
  mutate(prop_imm_scol=sum(immobile2)/25)->immobile4
mobilite %>% 
  filter(etabscol %in% "PRIMAIRE") %>% 
  mutate(prop_imm_scol=sum(immobile2)/413)->immobile5
mobilite %>% 
  filter(etabscol %in% "SECONDAIRE") %>% 
  mutate(prop_imm_scol=sum(immobile2)/2971)->immobile6
rbind(immobile0,immobile1)->immobile1
rbind(immobile1, immobile2)->immobile2
rbind(immobile2, immobile3)->immobile3
rbind(immobile3, immobile4)->immobile4
rbind(immobile4, immobile5)->immobile5
rbind(immobile5, immobile6)->immobile6
mobilite %>% 
 arrange(etabscol)->mobilite
immobile6 %>% 
  select(prop_imm_scol)->immobile6
mobilite %>% 
  cbind(immobile6)->mobilite

#Construction d'une table indiquant la proportion de personnes immobiles en fonction du jour de la semaine
mobilite %>% 
  filter(jourdepl %in% "Jeudi") %>% 
  mutate(prop_imm_jour=sum(immobile2)/1246)->immobile0
mobilite %>% 
  filter(jourdepl %in% "Lundi") %>% 
  mutate(prop_imm_jour=sum(immobile2)/1494)->immobile1
mobilite %>% 
  filter(jourdepl %in% "Mardi") %>% 
  mutate(prop_imm_jour=sum(immobile2)/1738)->immobile2
mobilite %>% 
  filter(jourdepl %in% "Mercredi") %>% 
  mutate(prop_imm_jour=sum(immobile2)/1475)->immobile3
mobilite %>% 
  filter(jourdepl %in% "Vendredi") %>% 
  mutate(prop_imm_jour=sum(immobile2)/1353)->immobile4
rbind(immobile0,immobile1)->immobile1
rbind(immobile1, immobile2)->immobile2
rbind(immobile2, immobile3)->immobile3
rbind(immobile3, immobile4)->immobile4
mobilite %>% 
 arrange(jourdepl)->mobilite
immobile4 %>% 
  select(prop_imm_jour)->immobile4
mobilite %>% 
  cbind(immobile4)->mobilite

#Construction d'une table indiquant la proportion de personnes immobiles en fonction de la catégorie socio-professionnelle
mobilite %>% 
  filter(csp %in% "Agriculteurs") %>% 
  mutate(prop_imm_csp = sum(immobile2)/101)-> immobile0
mobilite %>% 
  filter(csp %in% "Artisans, commerçants") %>% 
  mutate(prop_imm_csp = sum(immobile2)/319)-> immobile1
mobilite %>% 
  filter(csp %in% "Autres") %>% 
  mutate(prop_imm_csp = sum(immobile2)/63)-> immobile2
mobilite %>% 
  filter(csp %in% "Cadres") %>% 
  mutate(prop_imm_csp = sum(immobile2)/1129)-> immobile3
mobilite %>% 
  filter(csp %in% "Chomeurs et inactifs") %>% 
  mutate(prop_imm_csp = sum(immobile2)/2118)-> immobile4
mobilite %>% 
  filter(csp %in% "Employés") %>% 
  mutate(prop_imm_csp = sum(immobile2)/1404)-> immobile5
mobilite %>% 
  filter(csp %in% "Ouvriers") %>% 
  mutate(prop_imm_csp = sum(immobile2)/981)-> immobile6
mobilite %>% 
  filter(csp %in% "Professions intermédiaires") %>% 
  mutate(prop_imm_csp = sum(immobile2)/1191)-> immobile7
rbind(immobile0,immobile1)->immobile1
rbind(immobile1, immobile2)->immobile2
rbind(immobile2, immobile3)->immobile3
rbind(immobile3, immobile4)->immobile4
rbind(immobile4, immobile5)->immobile5
rbind(immobile5, immobile6)->immobile6
rbind(immobile6, immobile7)->immobile7
mobilite %>% 
 arrange(csp)->mobilite
immobile7 %>% 
  select(prop_imm_csp)->immobile7
mobilite %>% 
  cbind(immobile7)->mobilite

# Construction d'une table indiquant la proportion de personnes immobiles en fonction du sexe

mobilite %>% 
  filter(sexe %in% "Homme") %>% 
  mutate(prop_imm_sexe = sum(immobile2)/3574)-> immobile0
mobilite %>% 
  filter(sexe %in% "Femme") %>% 
  mutate(prop_imm_sexe = sum(immobile2)/3732)-> immobile1
rbind(immobile0,immobile1)->immobile1
mobilite %>% 
 arrange(sexe)->mobilite
immobile1 %>% 
  select(prop_imm_sexe)->immobile1
mobilite %>% 
  cbind(immobile1)->mobilite

```
Parmi les personnes de plus de 4 ans incluses dans l'enquête, 11.18% n'ont effectué aucun déplacement donc elles sont considérées comme immobiles.

```{r}
#Construction de graphiques
mobilite %>% 
  ggplot(aes(immobile))+geom_bar()+labs(title = "nombre de personnes immobiles") + xlab("statut") + ylab("nombre de personnes")
#mobilite %>% ggplot(aes(immobile, color=immobile))+geom_()

#l'immobilité en fonction des véhicules disponibles

mobilite %>% 
  ggplot(aes(VP_DISPO, color=immobile))+geom_bar()+labs(title = "Caractère de la mobilité selon le nombre de véhicules personnels au sein du ménage") + xlab("Nombre de véhicules") + ylab("Nombre de personnes")
mobilite %>% 
  ggplot(aes(VP_DISPO, part_immobile0))+geom_point()+labs(title = "part des personnes immobiles selon le nombre de véhicules personnels au sein du ménage") + xlab("Nombre de véhicules") + ylab("Proportion de personnes immobiles")

#L'immobilité en fonction de l'âge

mobilite %>% 
  ggplot(aes(classage, color=immobile))+geom_bar()+labs(title = "nombre de personnes immobiles par classe d'âge") + xlab("classe d'âge") + ylab("nombre de personnes")
mobilite %>% 
  
# L'immobilité en fonction du sexe
mobilite %>% 
  ggplot(aes(sexe, color=immobile))+geom_bar()+labs(title = "nombre de personnes immobiles selon le genre") + xlab("Genre") + ylab("nombre de personnes")
mobilite %>% 
  ggplot(aes(sexe, prop_imm_sexe))+geom_point()+labs(title = "part des personnes immobiles selon le genre") + xlab("Genre") + ylab("Proportion de personnes immobiles")

 # L'immobilité en fonction du dernier niveau d'études suivi
  
ggplot(aes(etabscol, color=immobile))+geom_bar()+labs(title = "nombre de personnes immobiles selon le niveau d'études") + xlab("niveau d'études") + ylab("nombre de personnes")
mobilite %>% 
  ggplot(aes(etabscol, prop_imm_scol))+geom_point()+labs(title = "part des personnes immobiles selon le niveau d'études") + xlab("Niveau d'études") + ylab("Proportion de personnes immobiles")

# L'immobilité en fonction du jour de la semaine
mobilite %>% 
ggplot(aes(jourdepl, color=immobile))+geom_bar()+labs(title = "nombre de personnes immobiles selon le jour de la semaine") + xlab("jour") + ylab("nombre de personnes")
mobilite %>% 
ggplot(aes(jourdepl, prop_imm_jour))+geom_point()+labs(title = "Part des personnes immobiles selon le jour de la semaine") + xlab("Jour") + ylab("Proportion de personnes immobiles")

 # L'immobilité en fonction de la catégorie socio-professionnelle
mobilite %>% 
ggplot(aes(csp, color=immobile))+geom_bar()+labs(title = "nombre de personnes immobiles selon la CSP") + xlab("CSP") + ylab("nombre de personnes")
mobilite %>% 
ggplot(aes(csp, prop_imm_csp))+geom_point()+labs(title = "Part des personnes immobiles selon la CSP") + xlab("CSP") + ylab("Proportion de personnes immobiles")
```
L'augmentation du nombre de véhicule disponible a tendance à réduire l'immobilité

On constate que plus le dernier niveau d'études suivi est avancé, plus la proportion d'immobiles est faible : confirmation intuition de la revue de la littérature.

On constate que la proportion de personnes immobiles est plus élevé le lundi et le mercredi

Proportions d'immobiles plus élevée chezles agriculteurs, ensuite vien Artisans commerçants, Employés, Ouvriers. Chômeurs et inacctifs encore un cran en dessous (mélange étudiants qui sont mobiles puis des inactifs qui ne travaillent et n'étudient pas donc peu mobiles) Les cadres et Professions intermédiaires sont les plus mobiles.

Proportion d'immobiles plus élevée chez les femmes
```{r}
#Construction des modèles
#Commençons avec un modèle de régression linéaire multiple
immobilite<-lm(immobile2~VP_DISPO+age, data = mobilite)
summary(immobilite)
#Un modèle logit semble plus adéquate que la régression linéaire
immobilite2<-glm(immobile2~VP_DISPO+age, data=mobilite, family = binomial("probit"))
summary(immobilite2)
immobilite3<-glm(immobile2~VP_DISPO+age, data = mobilite, family = binomial("logit"))
summary(immobilite3)
#Calcul des Odds ratio
exp(coefficients(immobilite3))
#Les effets marginaux (erreurs)
betas<-t(data.frame(coef(immobilite3))) ; betas
xmean <- c(1, mean(as.numeric(mobilite$VP_DISPO)-1), mean(mobilite$age))
xmean
print("XBetas:")
xb_logit <- sum(xmean*betas) ; xb_logit
# Slopes (at mean): Lambda(mean(xb))*(b)
print("Slopes:")
logit_slopes <- dlogis(xb_logit)*betas ; logit_slopes
#Quelques tests
library(aod)
```

I)Introduction
#II revue de la littérature
III) Les données
IV) Le modèle
V)Conclusion
